# Alda Rizky Primadona

Pekanbaru, Indonesia | HP: 081277938059 | Email: aldarizkyprimadona14@gmail.com

#### **RINGKASAN**

Lulusan Srata-1 (S1) jurusan Desain Komunikasi Visual yang antusias, kreatif, dan bermotivasi tinggi dengan kemampuan kepemimpinan, inisiatif, dan sedang mencari tantangan baru dalam berbagai hal. Selama studi, aktif terlibat dalam proyek-proyek desain, organisasi dan magang. Memiliki keahlian dalam market research, data analysist, dan pembuatan konten kreatif. Berpengalaman selama 1 tahun 2 bulan di bidang Desain dan Illustrator. Saya bersemangat untuk belajar dan berkembang lebih lanjut serta siap untuk memberikan kontribusi positif bagi tim

### **PENGALAMAN KERJA**

#### Freelance Illustrator - Indonesia

Illustarator (April 2017 – Sekarang)

- Menerima permintaan pelanggan yang ingin memesan jasa membuat Illustrasi Digital
- Mengerjakan illustrasi sesuai permintaan dan kebutuhan pelanggan.

# Asisten Studio & Galeri - Padang, Indonesia

Desain Grafis dan Illustrator (September 2022 – November 2023)

- Membuat beberapa ilustrasi juga dan Komik Jum'at untuk keperluan Feed Instagram sebagai media promosi Universitas dan menyebarkan sedikit pengetahuan tentang islami dan desain.
- Berprastisipasi dalam pembuatan cover buku untuk Dosen S3 dalam ujian terbukanya.
- Membantu Dosen-Dosen fakultas seperti membantu menjelaskan bahan mata kuliah kepada mahasiswa, mengoreksi tugas mahasiswa, memeriksa absensi mahasiswa, tugas desain dosen dan lainnya.
- Menyiapkan ide konten media sosial yang menarik, bermanfaat, dan relevan dengan tren saat ini untuk Feed Instagram dan Youtube.
- Membuat laporan kerja, absensi anggota, dan surat menyurat melalui Microsoft Office.

### **PENGALAMAN MAGANG**

#### PT. Telekomunikasi Indonesia. Tbk - Pekanbaru. Indonesia

Consumer Service (Maret 2023 - Maret 2023)

- Membantu penyelesaian keluhan dan meningkatkan kepuasan pelanggan.
- Mengurus semua dokumen dan pengisian data melalui Microsoft Excel.
- Mengelola dan menyelesaikan keluhan pelanggan.
- Membantu beberapa pekerjaan karyawan seperti mengurus dokumen, membuat desain brosur, spanduk, juga membuat konten kreatif untuk Reel Instagram sebagai bahan promosi produk yang dikeluarkan.

#### **PENDIDIKAN**

# UNIVERSITAS PUTRA INDONESIA "YPTK" PADANG (2020 - 2024)

S1 Desain Komunikasi Visual - IPK 3,60

## **SKILLS**

- Hard Skill
  - Corel Draw
  - Medibang
  - Capcut
  - Microsoft Word
  - Microsoft Excel

## Soft Skill

- Photoshop
- Canva
- Adobe After Effect
- Adobe Animate

## **KEMAMPUAN**

- Creative thinking
- Content planning
- Social media marketing